【裁判字號】    98,交上易,200
【裁判日期】    980717
【裁判案由】    過失傷害
【裁判全文】
臺灣高等法院刑事判決               98年度交上易字第200號
    上訴人  臺灣板橋地方法院檢察署檢察官
    被  告  甲○○
上列上訴人因被告過失傷害案件，不服臺灣板橋地方法院98年度
交易字第241號，中華民國98年6月4日第一審判決（起訴案號：
臺灣板橋地方法院檢察署98年度偵字第4860號）提起上訴，判決
如下：
    主  文
上訴駁回。
    理  由
壹、不服地方法院第一審判決上訴，須提出上訴書狀，並敘述具
    體理由，為上訴必備程式；所提書狀未敘述上訴理由，或僅
    曾以言詞陳述上訴理由，應於上訴期間屆滿後20日內補提理
    由書於原審法院。
    原審法院認逾期未補提上訴理由，應定期間先命補正；逾期
    未補正，為上訴不合法律上程式，應以裁定駁回。如已提出
    上訴理由，但所提非屬具體理由，則由第二審法院以上訴不
    合法律上程式，判決駁回。
    刑事訴訟法第350條、第362條與第367條明文規定。
貳、所謂具體理由，必是依據卷內既有訴訟資料或提出新事證，
    指摘或表明第一審判決有何採證認事、用法或量刑等足以影
    響判決本旨的不當或違法，而構成應予撤銷的具體事由。例
    如：依憑證據法則具體指出所採證據何以不具證據能力，或
    依憑卷證資料，明確指出所為證據證明力的判斷如何違背經
    驗、論理法則；如僅稱原判決認定事實錯誤、違背法令、量
    刑過重或輕縱，而未依上述意旨指出具體事由，或形式上雖
    已指出具體事由，但該事由縱使屬實，也不足以認為原判決
    有何不當或違法，例如：對不具有調查必要性的證據，法院
    未依聲請調查也未說明理由，或援用證據不當，但除去該證
    據仍應為同一事實認定，皆不屬於已具體敘明理由，以與第
    二審上訴制度旨在請求第二審法院撤銷、變更第一審不當或
    違法判決，實現個案救濟的立法目的相契合，並節制濫行上
    訴，最高法院97年台上字第892號判決參照。
參、原判決以被告自首犯行，審酌被告騎乘機車參與道路交通，
    本應小心謹慎以維護自身及他人安全，竟貿然以70公里高速
    行駛，且超車時未與告訴人乙○○騎乘的機車保持足夠安全
    間隔，又未保持安全距離，即向右偏駛肇事，迄未與告訴人
    乙○○達成和解，兼衡被告的過失及告訴人乙○○受傷的程
    度，暨被告前無犯罪科刑紀錄等一切情狀，就所違犯刑法第
    284 條第1 項前段過失傷害罪，量處拘役30日，並諭知易科
    罰金折算標準以新臺幣1 千元折算1 日。經核並無違法、失
    當。
肆、檢察官依告訴人的請求上訴意旨略以：「告訴人受有多處嚴
    重傷害，但被告事後不曾聞問，也未賠償告訴人的醫藥費及
    精神上損害，毫無悔意，原審僅判處拘役30日，量刑過輕」
    等語。
    經查：
    原審量刑已經斟酌被告於行為後仍未與告訴人達成和解賠償
    ，以及告訴人受傷的程度等事實。
    於刑事訴訟程序若能一併達成民事和解的效能，固有助於彌
    平破毀的人際紛爭；但若一次終局解決糾紛的努力失效，告
    訴人仍得循民事訴訟程序尋得救濟，並非必然應轉由刑責承
    擔。
    參酌和解能力有無、達成和解與否等行為後的事實，固得作
    為量刑的考量事由；但若以之作為從重量刑的審酌因素，於
    本案則有失均衡。
    告訴人請求檢察官上訴理由泛言「未獲損害賠償，量刑過輕
    」等語，形式上雖已敘述上訴理由，但不足以認為原判決有
    何不當或違法。
伍、綜上，上訴不合法。依刑事訴訟法第367 條、第372 條，判
    決如主文。
中    華    民    國    98    年    7     月    17    日
                  刑事第六庭  審判長法  官  林堭儀
                                    法  官  吳淑惠
                                    法  官  郭豫珍
以上正本證明與原本無異。
不得上訴。
                                    書記官  胡勤義
中    華    民    國    98    年    7     月    22    日


司法院資訊處製作；財團法人民間司法改革基金會備份。
